【裁判字號】    97,易,1056
【裁判日期】    970618
【裁判案由】    竊盜
【裁判全文】
臺灣士林地方法院刑事判決              97年度易字第1056號
公  訴  人  臺灣士林地方法院檢察署檢察官
被      告  甲○○
上列被告因竊盜案件，經檢察官提起公訴（97年度偵字第6099號
），本院經訊問被告後，被告就起訴事實為認罪之陳述，裁定以
簡式審判程序審理，並判決如下：
    主  文
甲○○竊盜，累犯，處有期徒刑拾月。
    事  實
一、甲○○前曾有多次竊盜前科，最近一次犯竊盜罪，經本院以
    95年度訴字第172 號判決處有期徒刑1 年確定，於民國96年
    1 月1 日縮短刑期執行完畢。詎甲○○猶不知悔改，竟意圖
    為自己不法之所有，於97年5 月2 日下午6 時5 分許，侵入
    臺北市○○區○○街一段302 號元筑建設股份有限公司所有
    之建築物內（侵入建築物部分未據告訴），竊取乙○○所有
    置放於上址之紅色手提包1 只（內有手機1 支、新臺幣62元
    與鑰匙2 串），得手後即逃離上址，旋為乙○○發覺，嗣於
    97年5 月2 日下午6 時10分許，在臺北市○○區○○街一段
    367 號前為警查獲，並扣得上開乙○○遭竊之物品。
二、案經臺北市政府警察局大同分局報告臺灣士林地方法院檢察
    署檢察官偵查起訴。
    理  由
一、本件被告所犯非死刑、無期徒刑或最輕本刑有期徒刑3 年以
    上之罪，亦非高等法院管轄第一審案件，且於準備程序進行
    中，被告先就被訴事實為有罪之陳述，經告知被告簡式審判
    程序之旨，並聽取檢察官、被告之意見後，本院裁定進行簡
    式審判程序，是本件之證據調查，依刑事訴訟法第273 條之
    2 規定，不受同法第159 條第1 項、第161 條之2 、第161
    條之3 、第163 條之1 及第164 條至第170 條規定之限制，
    合先敘明。
二、上開犯罪事實，業據被告於警詢、偵查及本院審理時均坦承
    不諱（見97年度偵字第6099號卷第10頁、第34頁至第35頁、
    本院卷第15頁、第18頁至第21頁），核與被害人乙○○於警
    詢及偵查之證述相符（見上開偵查卷第15頁至第16頁、第52
    頁至第53頁），並有贓物認領保管單、贓物相片2 張等附卷
    可稽（見上開偵查卷第22頁至第23頁），足認被告之自白與
    事實相符，堪予採信，是本件事證已臻明確，被告竊盜犯行
    洵堪認定，應依法論科。
三、核被告所為，係犯刑法第320 條第1 項竊盜罪。又被告有如
    事實欄所載前科及刑之執行情形，有臺灣高等法院被告前案
    紀錄表1 份在卷可稽（見本院卷第4 頁至第13頁），其於受
    徒刑之執行完畢，5 年以內故意再犯有期徒刑以上之本罪，
    為累犯，應依刑法第47條第1 項規定加重其刑。爰審酌被告
    有多次竊盜前科，素行不佳，不思正途謀生，竟一再竊取他
    人財物，惡性非輕，兼衡其犯罪動機、目的、手段、所竊財
    物價值及犯罪後坦承犯行之態度等一切情狀，量處如主文所
    示之刑，以資懲儆。
四、公訴人另以被告前有多次竊盜犯行，有犯罪習慣，請求本院
    依竊盜犯贓物犯保安處分條例第3 條第1 項之規定，併予諭
    知應於刑之執行前令入勞動場所強制工作等語。惟按保安處
    分係針對受處分人將來之危險性所為之處置，以達教化、治
    療之目的，為刑罰之補充制度，保安處分中之強制工作，旨
    在對嚴重職業性犯罪及欠缺正確工作觀念或無正常工作因而
    犯罪者，強制其從事勞動，學習一技之長及正確之謀生觀念
    ，使其日後重返社會，能適應社會生活。然保安處分之措施
    亦含社會隔離、拘束身體自由之性質，其限制人民之權利，
    實與刑罰同，自應受比例原則之規範，使保安處分之宣告，
    與行為人所為行為之嚴重性、行為人所表現之危險性，及對
    行為人未來行為之期待性相當，最高法院91年度臺上字第46
    25號判決意旨參照。再按18歲以上之竊盜犯，有犯罪之習慣
    者，得於刑之執行前，令入勞動場所強制工作，竊盜犯贓物
    犯保安處分條例第3 條第1 項固有明文，惟前開條例，於應
    執行之刑未達1 年以上者，不適用之，此見同條例第2 條第
    4 項規定即明。經查被告雖自69年起即屢因竊盜案件入獄服
    刑，有臺灣高等法院被告前案紀錄表附卷可稽，惟該等犯罪
    前科情節尚非重大，而被告年逾半百，本次竊盜犯行，所竊
    取之財物價值尚屬非甚鉅，犯罪後坦承犯行不諱，尚知悔悟
    ，是依比例原則，綜合其所為行為之嚴重性、所表現之危險
    性及對其未來之期待性等情以觀，本院因認就被告本件犯行
    判處有期徒刑10月，已與被告犯行之處罰相當，足資儆懲。
    況本件刑度既為有期徒刑10月，並無應執行刑達1 年以上之
    情形，依上開規定，自不得適用竊盜犯贓物犯保安處分條例
    之規定，為被告應於刑之執行前令入勞動場所強制工作之宣
    告，附此敘明。
據上論斷，應依刑事訴訟法第273 條之1 第1 項、第299 條第1
項前段，刑法第320 條第1 項、第47條第1 項，判決如主文。
本案經檢察官吳維雅到庭執行職務。
中    華    民    國    97    年    6     月    18    日
                  刑事第四庭法  官  高雅敏
以上正本證明與原本無異。
如不服本判決，應於收受送達後10日內向本院提出上訴書狀，其
未敘述上訴理由者，應於上訴期間屆滿後20日內向本院補提理由
書狀。
                            書記官  陳映羽
中    華    民    國    97    年    8     月    13    日
附錄本案論罪科刑法條
刑法第320條第1項
意圖為自己或第三人不法之所有，而竊取他人之動產者，為竊盜
罪，處5 年以下有期徒刑、拘役或5 百元以下罰金。


司法院資訊處製作；財團法人民間司法改革基金會備份。
